臺灣桃園地方法院簡易民事判決　　　 110年度壢簡字第1103號
原      告  林棋昇  
被      告  彭秀娥即宏海輪胎行


上列當事人間給付票款事件，本院於民國110年12月21日言詞辯
論終結，判決如下：
    主  文
被告應給付原告新臺幣（下同）33萬元。
訴訟費用3,530元由被告負擔。
本判決得假執行。但被告如以33萬元為原告供擔保後，得免為假
執行。 
    事實及理由
壹、程序部分：按訴狀送達後，原告不得將原訴變更或追加他訴
    ，但擴張或減縮應受判決事項之聲明者，不在此限，民事訴
    訟法第255條第1項第3款定有明文。查本件原告支付命令聲
    請狀聲明原為：被告應給付原告33萬元，及自民國110年1月
    11日起至清償日止，按週年利率6％計算之利息，嗣於本院11
    0年12月21日言詞辯論期日當庭變更聲明為：被告應給付原
    告33萬元，核原告所為係減縮應受判決事項之聲明，揆諸上
    開法律規定，自應准許。
貳、實體部分　　
一、原告主張：伊執有被告簽發如附表所示之支票乙紙（下稱系
    爭支票），詎料系爭支票經原告屆期提示未獲付款，爰依票
    據之法律關係提起本件訴訟等語，並聲明：如主文第1項所
    示。
二、被告則以：系爭支票上「彭秀娥」、「宏海輪胎行」之印文
    ，係依先生馮天昌未徵得伊同意，從抽屜內拿取伊的印章所
    蓋。系爭支票非伊所簽發，而係馮天昌為自己的借貸關係而
    盜蓋簽發等語，資為抗辯。並聲明：原告之訴駁回。
三、得心證之理由：
  ㈠按在票據上簽名者，依票上所載文義負責；發票人應照支票
    文義擔保支票之支付；票據法第5條第1項、第126 條分別定
    有明文。次按支票之發票人應於支票上記載受款人之姓名或
    商號，未載受款人者以執票人為受款人。無記名支票，得僅
    以交付轉讓之，票據法第125條第1項第4款、第2項及第144
    條準用第30條第1項後段定有明文。又執票人應以背書之連
    續，證明其權利，票據法第37條第1項前段固定有明文。然
    前揭規定僅適用於記名式票據無記名式票據，自始未指定受
　　款人，不生支票背書不連續問題（最高法院70年度台上字第
　　3645號判決參照）。查系爭支票之正面既未記載受款人，屬
    無記名支票（見本院支付命令卷第3頁），故得以交付而為
    轉讓，且不生支票背書不連續與否問題，又系爭支票上確有
    「彭秀娥」、「宏海輪胎行」之真正印文，為兩造所不爭執
    ，復經原告提示後遭退票不獲付款等情，並據提出退票理由
    單為證，應認原告主張為真實。從而，原告依票據之法律關
    係請求被告應照支票文義擔保支付如主文第一項所示，為有
    理由，應予准許。
  ㈡次按支票為無因證券，執票人行使票據上權利，就支票之取
    得，有無正當原因，或有無對價關係，自不負證明之責。又
　　發票人欄之印章如為真正，即應推定該支票亦屬真正。申言
　　之，得據以判斷該支票係為發票人作成。倘主張其印章係被
　　盜用時，則被盜用之事實，按諸舉證責任分配之原則，轉應
　　由為此主張者負舉證責任（最高法院70年度台上字第4339號
　　判決要旨參照）。查，被告固辯稱其非發票人，系爭支票係
　　遭其夫馮天昌所盜蓋等語，揆諸前揭說明，自應由被告就系
    爭支票係遭馮天昌所盜蓋之事實，負擔舉證責任，然被告僅
    泛稱馮天昌已經失蹤，伊有報警，但無法傳喚馮天昌到庭作
    證，伊沒有其他證據提出等語，均未提出任何證據足資認定
    系爭支票確係馮天昌所盜蓋，故被告上揭辯詞實難採信。
  ㈢從而，原告本於票據法律關係，請求被告按發票文義負給付
    系爭支票票款33萬元，為有理由，應予准許。
四、本件事證已臻明確，兩造其餘攻擊防禦方法，與本件判決結
    果，尚無影響，爰不逐一論述，附此敘明。
五、本件係就民事訴訟法第427 條第1 項訴訟適用簡易程序所為
    被告敗訴判決，依同法第389 條第1 項第3 款規定，應依職
    權宣告假執行。並依同法第392 條第2 項規定，依職權宣告
    被告為原告預供擔保後，得免為假執行。
六、訴訟費用負擔之依據：民事訴訟法第78條。並依職權確定訴
    訟費額為3,530元（即第一審裁判費）。
中    華    民    國   110    年    12    月    27    日
                  中壢簡易庭  法  官  劉哲嘉  
正本係照原本作成。
如對判決上訴，須於判決送達後廿日內向本院提出上訴狀，其未
表明上訴理由者，應於提出上訴後二十日內向本院補提理由書狀
（均須按他造當事人之人數附繕本）。
如委任律師提起上訴者，應一併繳納上訴審裁判費。
中    華    民    國   110    年    12    月    27    日
                              書記官  鄭履任

附表
發票人 發票日 票據金額 票據號碼 提示日 付款人 宏海輪胎行彭秀娥 民國110年1月10日 新臺幣33萬元 BN0000000 民國110年5月13日 觀音區農會信用部